臺灣高等法院臺中分院刑事判決　　　　　　　　　九十一年度上易字第一九四九號
　　上　訴　人　臺灣台中地方法院檢察署檢察官
　　被　　　告　甲○○
右上訴人因被告違反動產擔保交易法案件，不服臺灣台中地方法院九十一年度易字第
一八三六號中華民國九十一年八月三十日第一審判決（聲請簡易處刑案號：臺灣台中
地方法院檢察署九十一年度偵緝字第二四三號），提起上訴，本院判決如左：
      主  文
上訴駁回。
      理  由
一、檢察官聲請簡易處刑意旨略以：被告甲○○於民國八十九年五月二十日，以動產
    擔保交易附條件買賣之方式，向通商業銀行股份有限公司臺中分行（下稱通
    銀行）購買Ｙ三─０五三八號自小客車，為動產擔保交易之債務人。約定總價金
    新臺幣（下同）四十八萬元，分三十六期給付，每月一期，每期付款一萬六千一
    百七十三元，標的物存放地點為臺中市○○區○○路一二八號四樓之二，在價金
    未付清之前，標的物所有權仍屬於出賣人所有，買受人僅得依約占有使用，不得
    任意遷移或為其他處分。詎被告在取得標的物之後，僅付款至九十年五月二十日
    ，共十二期，即拒不付款，且將該標的物遷移不知去向，致出賣人追索無著受有
    損害。因認被告涉有動產擔保交易法第三十八條之罪嫌云云。
二、本案經本院審理結果，認被告甲○○（以下簡稱被告）被訴違反動產擔保交易法
    犯行，係屬不能證明，其證據及理由，業據第一審判決書理由欄記載甚詳，爰引
    用之 (如附件)。
三、檢察官提起上訴意旨略以：被告於偵查與原審審理時，曾供稱：該車係因遭他人
    即債權人將車「取走抵債」，而當時被告亦未為反對之表示，且未立即告知告訴
    人公司，則被告之行為，顯已符合「遷移、出賣、出質、移轉、抵押或為其他處
    分」之要件。是原審判決諭知其無罪，自有未洽，爰請求撤銷改判，對被告論罪
    科刑等語。
四：本院查：
   （一）被告於本院調查、審理時一再陳稱；該車子係因其朋友謝源富欠他人債務
         ，致遭謝源富之債權人強行開走，伊當時並不知情，自無可能同意讓他人
         將該車取走抵債，且當時遭人強行取走該車時，其亦有打電話通知告訴人
         公司知情等語，核與證人謝源富於偵查及原審審理時所證述：因為我欠朋
         友會錢，朋友逼我將車給他，現在車子被他牽走了˙˙那個朋友將車子牽
         走後我有告訴匯通銀行˙˙等詞（見九十一年度偵緝字第二四三號偵查卷
         第二十四頁、原審卷第十三頁），及告訴代理人乙○○於本院調查、審理
         時所陳稱：車子被牽走時，就已告訴我們，因當時被告繳款正常，所以我
         們就沒注意等情相符（見本院九十一年十一月十一日調查訊問、審理筆錄
         ）。依上可知，倘係由被告同意他人將車子取走抵債，其焉須再向告訴人
         公司告知上情，以自暴其短？是上開車子應確係由被告朋友謝源富之債權
         人所強行取走抵債，並非由被告明示或默示他人任意取走抵債，至堪認定
         。
         是檢察官前開上訴意旨所指稱，顯與事實不符，自難認被告於客觀上有所
         謂「遷移、出賣、出質、移轉、抵押或為其他處分」之行為。
   （二）又被告於上開車子遭人強行取走後，仍按期繳納分期款至九十年五月止，
         始未繳納等情，亦據告訴代理人乙○○於本院調查時供述在卷（見本院九
         十一年十一月十一日調查訊問筆錄），則衡情倘被告於該車子遭人取走之
         際，主觀上即具有不法利益之意圖，其何須仍繼續付款？依此，益徵本件
         被告於主觀上亦無不法利益之意圖甚明。
五、綜上所述，被告上開所為，與動產擔保交易法第三十八條所規定之犯罪構成要件
    顯不相當。此外，復查無其他積極證據足證被告有何違反動產擔保交易法之犯行
    ，則被告被訴上開罪嫌，應有未足。是原審以不能證明被告犯罪，而依刑事訴訟
    法第三百零一條第一項規定，諭知被告無罪之判決，經核並無不合，檢察官上訴
    意旨認應就被告予以論罪科刑，而指摘原判決不當，經查為無理由，應予駁回。
六、據上論斷，應依刑事訴訟法第三百七十三條、第三百六十八條判決如主文。
本案經檢察官丙○○到庭執行職務。
中      華      民      國      九十一      年     十二   月     十     日
                                   臺灣高等法院臺中分院刑事第八庭
                                         審判長法  官  羅  得  村
                                               法  官  劉  榮  服
                                               法  官  黃  文  進
右正本證明與原本無異。
不得上訴。
                                               書記官  許  麗  花
中華      民      國    九十一     年     十二      月    十一    日
                                                                        Ｆ
